臺灣高等法院刑事判決
110年度上訴字第3468號
上  訴  人  
即  被  告  邱安迪



指定辯護人  本院公設辯護人王永炫
上列上訴人即被告因違反兒童及少年性剝削防制條例案件，不服
臺灣桃園地方法院110年度審訴字第302號，中華民國110年10月1
5日第一審判決（起訴案號：臺灣桃園地方檢察署110年度偵字第
9224號），提起上訴，本院判決如下：
    主  文
上訴駁回。
    犯罪事實
一、邱安迪於民國109年6、7月間，經由網路遊戲結識兒童即代
    號AE000-Z000000000（00年00月生，真實姓名年籍詳卷，下
    稱甲女）。邱安迪明知甲女為未滿12歲之兒童，竟基於製造
    兒童為猥褻行為電子訊號之犯意，於109年8月4日以其所持
    用手機之通訊軟體MESSENGER徵得甲女同意自行拍攝全身赤
    裸之猥褻行為數位照片供其觀覽，甲女並以邱安迪贈送網路
    遊戲中「祭司金皮引路人」、「醫生的雨中曲」等虛擬物件
    為交換條件，而在其位於桃園市中壢區（地址詳卷）之住處
    ，持手機接續拍攝其在浴室內裸露胸部或陰部等身體隱私部
    位之數位照片6張，並透過通訊軟體MESSENGER傳送予邱安迪
    觀覽，邱安迪以此種方式製造甲女為猥褻行為數位照片之電
    子訊號。嗣經甲女之母即代號AE000-Z000000000A（真實姓
    名年籍詳卷，下稱甲女之母）察覺有異，始查悉上情。
二、案經甲女及甲女之母訴由桃園市政府警察局中壢分局報告臺
    灣桃園地方檢察署檢察官偵查起訴。
    理  由
一、證據能力之說明：   
　　本案據以認定被告邱安迪犯罪之供述證據（詳如後述），其
    中屬於傳聞證據部分，檢察官及被告於本院準備程序中均同
    意有證據能力（見本院卷第43頁），且被告之辯護人於本院
    審理時亦未爭執其證據能力（見本院卷第74頁），復經本院
    審酌認該等證據之作成無違法、不當或顯不可信之情況，非
    供述證據亦查無公務員違背法定程序而取得之情事，揆諸刑
    事訴訟法第158條之4反面解釋、第159條至第159條之5規定
    ，均有證據能力。
二、認定犯罪事實所憑之證據及理由：
　㈠上揭犯罪事實，迭據被告於警詢、偵訊、原審及本院審理時
    坦承不諱（見偵卷第9至13、73至74頁，原審卷第106、112
    頁，本院卷第43、76頁），核與證人即告訴人甲女、甲女之
    母於警詢時之證述情節相符（見偵卷第23至27、29至31頁）
    ，並有甲女與被告之通訊軟體對話紀錄擷圖（含猥褻行為數
    位照片）、網路遊戲「第五人格」中暱稱「東方旅客」者之
    遊戲資訊網頁、龍邑股份有限公司提供遊戲帳號使用者資料
    暨登入IP位置資料、通聯調閱查詢單、兒少性剝削案件代號
    與真實姓名對照表、兒少性剝削案件專用代號與真實姓名對
    照表等證據資料在卷可稽（見偵卷第41、45、47至57頁，保
    密不公開偵卷第3至7頁），足認被告上開任意性自白與事實
    相符，可以採信。
　㈡從而，本案事證明確，被告犯行足以認定，應依法論科。　
三、論罪部分：
  ㈠查被告係00年0月出生，為本案犯行時為成年人，而告訴人甲
    女係00年00月出生，於本案案發時，為未滿12歲之兒童，有
    被告之年籍資料及甲女之兒少性剝削案件代號與真實姓名對
    照表在卷可憑（見原審卷第19頁，保密不公開偵卷第3頁）
    。又甲女自拍之裸露胸部或陰部等身體隱私部位之數位照片
    ，客觀上已達足以刺激、滿足人之性慾，並令一般人感覺不
    堪，引起羞恥、厭惡感而侵害性的道德感情，自屬兒童及少
    年性剝削防制條例第36條所規範之猥褻行為電子訊號。 
  ㈡按兒童及少年性剝削防制條例第36條第1項至第3項所列之罪
    ，依其文義及體系解釋，乃依行為人對被害人施加手段之強
    弱，以及被害人自主意願之法益侵害高低程度之不同，而予
    以罪責相稱之不同法定刑，一方面期使規範密度周全，達到
    保障兒童及少年權益之立法目的，另方面亦為符罪刑相當原
    則、比例原則之憲法要求，故其第1項規定拍攝、製造兒童
    或少年為性交或猥褻行為之圖畫、照片、影片、影帶、光碟
    、電子訊號或其他物品之罪，屬基本規定，即凡行為人於未
    滿18歲之人知情同意而為拍攝、製造性交或猥褻行為之電子
    訊號等均屬之，又倘行為人採行積極之手段，以招募、引誘
    、容留、媒介、協助或以他法，使兒童或少年被拍攝、製造
    性交或猥褻行為者，則合致於第2項之規定（最高法院110年
    度台上字第2208號判決意旨參照）。觀之被告與告訴人甲女
    間之通訊軟體對話內容（見偵卷第41頁），尚難認被告有採
    行招募、引誘、容留、媒介、協助或以他法等積極之手段，
    使甲女製造為猥褻行為之數位照片予被告，依前開說明，尚
    難認被告所為構成兒童及少年性剝削防制條例第36條第2項
    之罪。
　㈢核被告所為，係犯兒童及少年性剝削防制條例第36條第1項之
    製造兒童為猥褻行為之電子訊號罪。被告先後製造兒童為猥
    褻行為電子訊號之數行為，係於密接之時間內同地為之，侵
    害同一法益，各行為間獨立性極為薄弱，依一般社會通念，
    難以強行分開，應視為數個舉動之接續施行，以包括之一行
    為評價較為合理，應論以接續犯。
　㈣按兒童與少年福利與權益保障法第112條第1項規定，成年人
    教唆、幫助或利用兒童及少年犯罪或與之共同實施犯罪或故
    意對其犯罪者，加重其刑至二分之一。但各該罪就被害人係
    兒童及少年已定有特別處罰規定者，從其規定。被告所犯兒
    童及少年性剝削防制條例第36條第1項之製造兒童為猥褻行
    為之電子訊號罪，已將「兒童或少年」列為犯罪構成要件，
    自毋庸再依兒童及少年福利與權益保障法第112條第1項前段
    規定加重其刑，併此敘明。
四、上訴駁回之理由：
　㈠原審認被告犯製造兒童為猥褻行為之電子訊號罪之事證明確
    ，並審酌被告明知行為時告訴人甲女係未滿12歲之兒童，思
    慮未臻成熟，仍製造甲女為猥褻行為之電子訊號，對於告訴
    人甲女之身心健康與人格發展有不良影響，復參酌被告之犯
    罪動機、目的、手段、所生危害、生活狀況、智識程度及犯
    後態度等一切情狀，量處有期徒刑1年。復敘明被告供稱本
    案其製造之猥褻行為電子訊號已刪除不存在，無庸依兒童及
    少年性剝削防制條例第36條第6項規定宣告沒收，而被告供
    犯罪所用之手機未扣案，且為一般人日常生活用以通訊、聯
    繫使用之物，並非專供犯罪使用，且經長久使用後於現實上
    價值不高，沒收與否於沒收制度所欲達成或附隨之社會防衛
    無何幫助，欠缺刑法上之重要性，爰不予宣告沒收或追徵。
    經核其認事用法尚無違誤，量刑亦屬妥適。
　㈡被告固以其坦承犯行，已與告訴人達成和解，請求從輕量刑
    云云；惟按刑之量定，為求個案裁判之妥當性，法律賦予法
    院裁量之權，量刑輕重，屬為裁判之法院得依職權自由裁量
    之事項，苟其量刑已以行為人之責任為基礎，並斟酌刑法第
    57條各款所列情狀，在法定刑度內，酌量科刑，如無偏執一
    端，致明顯失出失入情形，即不得就量刑部分遽指為不當或
    違法。查原審判決於量刑時，已審酌刑法第57條各款所列情
    形，並予以綜合考量，衡諸製造兒童為猥褻行為之電子訊號
    罪，法定本刑為1年以上7年以下有期徒刑，得併科新臺幣10
    0萬元以下罰金，原審判處有期徒刑1年，已屬法定最低刑度
    ，縱被告與告訴人甲女成立和解、承諾分期賠償，仍難認原
    審有何量刑過重情形，被告上訴請求從輕量刑，為無理由，
    應予駁回。至被告雖請求宣告緩刑，甲女之母亦表明願予被
    告緩刑之機會，然查被告甫於109年7月18日至同年月27日期
    間，犯另案引誘使兒童製造猥褻行為電子訊號罪（業經臺灣
    新北地方法院以110年度訴字第725號判處有期徒刑1年7月，
    現由本院以110年度上訴字第3803號審理中），竟於同年8月
    4日再犯本案，難認本案以暫不執行為適當，自不宜宣告緩
    刑，附此敘明。
據上論斷，應依刑事訴訟法第368條（依刑事判決精簡原則，僅
記載程序法條），判決如主文。
本案經檢察官林郁芬提起公訴，檢察官廖先志到庭執行職務。
中　　華　　民　　國　　111 　年　　3 　　月　　16　　日
                  刑事第十五庭  審判長法  官  陳芃宇
                                      法  官  陳俞伶
                                      法  官　曹馨方
以上正本證明與原本無異。
如不服本判決，應於收受送達後20日內向本院提出上訴書狀，其
未敘述上訴之理由者並得於提起上訴後20日內向本院補提理由書
（均須按他造當事人之人數附繕本）「切勿逕送上級法院」。
                                      書記官　游秀珠
中　　華　　民　　國　　111 　年　　3 　　月　　16　　日
附錄：本案論罪科刑法條全文
兒童及少年性剝削防制條例第36條：
拍攝、製造兒童或少年為性交或猥褻行為之圖畫、照片、影片、
影帶、光碟、電子訊號或其他物品，處1年以上7年以下有期徒刑
，得併科新臺幣1百萬元以下罰金。
招募、引誘、容留、媒介、協助或以他法，使兒童或少年被拍攝
、製造性交或猥褻行為之圖畫、照片、影片、影帶、光碟、電子
訊號或其他物品，處3年以上7年以下有期徒刑，得併科新臺幣3
百萬元以下罰金。
以強暴、脅迫、藥劑、詐術、催眠術或其他違反本人意願之方法
，使兒童或少年被拍攝、製造性交或猥褻行為之圖畫、照片、影
片、影帶、光碟、電子訊號或其他物品者，處7年以上有期徒刑
，得併科新臺幣5百萬元以下罰金。
意圖營利犯前三項之罪者，依各該條項之規定，加重其刑至二分
之一。
前四項之未遂犯罰之。
第一項至第四項之物品，不問屬於犯罪行為人與否，沒收之。